---
title: 'TRABAJO DATA VISUALIZATION '
output:
  pdf_document: default
  html_document:
    df_print: paged
editor_options: 
  chunk_output_type: console
---

## Limpieza y analisis de la base de datos Pollution 

En este trabajo vamos a realizar un analisis y lipieza de la base de datos llamada Pollution que contiene datos sobre la contaminacion de cuatro gases diferentes en cada estado de EEUU desde 2000 hasta 2016

### Limpieza

**Esquema de trabajo:**


* Estraccion de datos a traves de la lectura del csv 'pollution_us_2000_2016.csv'
* Realizacion de una copia de la informacion para mantener la integriedad de los datos originales
* Eliminar columnas que consideramos no relevantes en el analisis
* Renombrar las columnas a nombres intuitivos y en castellano
* Casting necesarios. Fecha como principal cambio
* Creacion de una nueva columna producto de otras de la tabla

**Antes de comenzar con el analisis vamos a importar las librerias necesarias:**

```{r}
library(dplyr)
library(tidyr)
library(lubridate)
library(gdata)
library(reshape2)
```

**Lectura de los datos:**

```{r}
# Read in csv files
pollution <- read.csv("pollution_us_2000_2016.csv", stringsAsFactors = FALSE)
pollution <- read.csv("pollution_us_2000_2016.csv", header = T, sep=",")
```

## Analisis inicial de la base de datos

Aqui veremos los tipos de datos, numero y nombre de filas y columnas, dimensiones, asi como el resumen estadistico de la base de datos

```{r}
#como la base de datos es muy grande y tarda mucho en cargar, cogemos una muestra aleatoria de la bbdd
muestramia <- sample(1:nrow(pollution),size=10000,replace=FALSE)

pollutionmuestramia <- pollution[muestramia, ]
head(pollutionmuestramia)
dim(pollutionmuestramia)         # filas x columnas

head(pollutionmuestramia)       #bbdd aleatoria de pollution
summary(pollutionmuestramia)     #resumen de la bbdd pollution
head(pollutionmuestramia, 10)    # primeras diez filas
tail(pollutionmuestramia, 10)    #ultimas diez filas

class(pollutionmuestramia)   #tipo 
nrow(pollutionmuestramia)    # número de filas
ncol(pollutionmuestramia)    # número de columnas
```

## Transformacion de los datos a DataFrame

```{r}
#convertimos a dataframe
pollutionmuestramia <- as.data.frame(pollutionmuestramia)
#como vemos con str el tipo de cada variables esta bien no hay que transformar
str(pollutionmuestramia)     #las filas son oobservaciones y columnas las variables

```

**Una vez tenemos analizada la vista inicial dela tabla vamos a comenzar con la limpieza. En este caso lo realizaremos sobre columnas. Viendo el nombre de las mismas, eliminando las sobrantes, cambiando el nombre de todas ellas y por ultimo seprando la fecha creando tres diferentes con los datos del dia, el mes y el año**

```{r}
names(pollutionmuestramia)     #nombre de las columnas 
colnames(pollutionmuestramia)  #nombre de las columnas
#pasamos los nombres de las variables a minusculas
names(pollutionmuestramia) <- tolower(names(pollutionmuestramia))

#separamos la fecha en la columna date local, y la divido en 3 columnas distintas: en año, mes y dia, ahora tenemos 31 variables en vez de 29
pollutionmuestramia <- separate(pollutionmuestramia, date.local, c("year", "month", "day")) 

pollutionmuestramia$x <- NULL   #asigno NULL al valor del area, es decir borror la primera columna que no es interesante

#cambiamos el nombre de las variables 
colnames(pollutionmuestramia) <- c("codigo_estado", "codigo_condado", "numero_sitio", "direccion", "estado", "condado", "ciudad",
                           "ano", "mes", "dia","unidades_NO2", "media_NO2", "valor_max_1st_NO2", "hora_max_1st_NO2",
                           "AQI_NO2", "unidades_O3", "media_O3", "valor_max_1st_O3", "hora_max_1st_O3",
                           "AQI_O3", "unidades_SO2", "media_SO2", "valor_max_1st_SO2", "hora_max_1st_SO2",
                           "AQI_SO2", "unidades_CO", "media_CO", "valor_max_st_CO", "hora_max_1st_CO",
                           "AQI_CO")

#ponemos en minuscula el contenido de la variable direccion
pollutionmuestramia$direccion <- tolower(pollutionmuestramia$direccion)

#creamos una nueva columna que sea la media de la suma de los 4 gases
pollutionmuestramia$valoresmaximos <- (pollutionmuestramia$valor_max_1st_NO2 + pollutionmuestramia$valor_max_1st_O3 + 
                                         pollutionmuestramia$valor_max_1st_SO2 + pollutionmuestramia$valor_max_st_CO)
```

## Filas
Al tener ya limpias las columnas podemos centrarnos en las filas. Verificaremos si existen valores nulos o NaN y los corregiremos, asi como saber las filas que tienen los datos correctos

```{r}
#check Nas values
head(is.na(pollutionmuestramia), 1)
#preguntamos si hay alguno
head(any(is.na(pollutionmuestramia)), 1)
#contamos el numero de Nas
sum(is.na(pollutionmuestramia))

#encontrar las filas que no falten datos
head(complete.cases(pollutionmuestramia), 30)
#subset data solo con los casos completos
head(pollutionmuestramia[complete.cases(pollutionmuestramia),])
```

# Realizacion de los graficos

## Histogramas
Para poder ver las distribuciones de cada variable

### Histograma N02


```{r}
hist(pollutionmuestramia$media_NO2, main = "Histograma Media NO2", xlab = "media")
```

## La media de NO2 parece seguir una distribución similar a la de Poisson con una cola larga a la derecha. La mayoría de los estados tienen una media similar que se encuentra entre 5 y 20, sin embargo, hay ciertos estados que salen de esa media. California o Pennsylvania son los más representativos y son los que generan, en parte, esa cola lateral alargada.

```{r}
hist(pollutionmuestramia$valor_max_1st_NO2, main = "Histograma Valor Máximo NO2", xlab = "valores máximo")
```

## Los valores máximos se concentran en valores más pequeños en su mayoría, generando una distribución, de nuevo, similar a Poisson, aunque con una cola derecha más corta, ya que hay pocos datos que se vayan lejos de la media.

```{r}
hist(pollutionmuestramia$hora_max_1st_NO2, main = "Histograma Hora Máximas NO2", xlab = "horas máximas")
```

## Parece observarse una curva en forma de U en el histograma en el que hay valores altos durante la noche y tarde y muy bajos durante la mañana, hasta el mediodía. Ligera excepción de madrugada, con orígenes desconocidos. Quizás incluso una mala medición.

```{r}
hist(pollutionmuestramia$AQI_NO2, main = "Histograma AQI NO2", xlab = "AQI")
```

## Al igual que ocurre con la media de NO2, el AQI de NO2 vuelve a parecer una distribución de Poisson muy pegada a la izquierda, con la mayoría de valores muy bajos y, por lo tanto, la media también.
## En cambio, la cola derecha, a pesar de ser pequeña, es larga. Lo que significa que hay ciertos estados que tienen una gran diferencia, incluso entre ellos mismos.



## Histogramas de los datos de la media de los demas gases

```{r}
hist(pollutionmuestramia$media_O3, main = "Histograma Media O3", xlab = "media")
```

## En el caso del ozono, sin embargo, la distribución se parece mas a una normal, sin embargo, existen ligeras asimetrías. Puede ser debido, sobre todo, al amplio número de estados a medir.


```{r}
hist(pollutionmuestramia$media_SO2, main = "Histograma Media SO2", xlab = "media")
```


```{r}
hist(pollutionmuestramia$media_CO, main = "Histograma Media CO", xlab = "media")
```

## ## En el caso del SO2 y el CO, la distribución es más pronunciada y semejante a Poisson. En este caso, la mayoría vuelven a encontrarse de media en la zona más baja, sin embargo, con un pico muy alto. Se debe probablemente a la existencia de numerosos puntos atípicos que desvirtúan en parte la distribución.


## Boxplots

```{r}
#boxolot de los datos de Media 03 a lo largo de los años
boxplot(media_O3 ~ ano, data=pollutionmuestramia, main="Media 03 / Años", xlab="Años", ylab="Media O3")
```

## No parece haber muchas variaciones a lo largo de los años, al menos, respecto a la media. Sin embargo, hay años en los que determinados estados salen fuera de la misma, situándose como puntos atípicos, lo que provoca un desplazamiento de la media.

```{r}
#boxolot de los datos de Media 03 en los diferentes estados
boxplot(media_O3 ~ estado, data=pollutionmuestramia, main="Media 03 / Estados", xlab="Estados", ylab="Media O3")
```

## Sin embargo, sí se pueden observar diferencias significativas entre las medias de los diferentes estados, viendo cómo algunos tienen una media muy baja, media o muy alta. Aunque sí que existe una tendencia de medias a estar entre dos valores próximos (Entre 0,2 y 0,3).

